臺灣花蓮地方法院刑事判決
110年度訴字第112號
公  訴  人  臺灣花蓮地方檢察署檢察官
被      告  邢鐸  



            葉柏誌


            林彥宇（原名林彥旭）




上列被告因傷害案件，經檢察官提起公訴（110年度偵字第732號
），本院判決如下：
    主  文
本件公訴不受理。
    理  由
一、公訴意旨略以：被告兼告訴人丁○○（下稱告訴人丁○○）於民
    國109年8月29日5時46分許，與被告兼告訴人戊○、丙○○、林
    彥旭（下稱被告戊○、丙○○、林彥旭），在花蓮縣○○市○○○路
    00號前，因故口角爭執。被告戊○、丙○○、林彥旭基於共同
    傷害他人身體之犯意聯絡，與告訴人丁○○互毆。告訴人丁○○
    持有凶器小刀1把（未扣案）反擊。甲○○駕駛車牌號碼000-0
    000號自小客車，搭載乙○○等人行經現場，甲○○（持有鋁棒1
    支）、乙○○、告訴人丁○○、告訴人少年A（92年5月生，年籍
    在卷，另由臺灣花蓮地方法院處理）、少年B（92年7月生，
    年籍在卷，另由臺灣花蓮地方法院處理），基於共同傷害他
    人身體之犯意聯絡，與被告戊○、丙○○、林彥旭等人互毆，
    致被告戊○受有左側前胸開放性穿刺傷合併氣胸與腹腔積氣
    、左上眼瞼挫傷併血腫、左手肘與左大腿擦傷等傷害;告訴
    人丁○○受有頭部鈍傷、右側食指擦傷等傷害;被告丙○○受有
    頭皮撕裂傷共2公分、左前臂撕裂傷共4公分等傷害;告訴人
    少年A受有頸部擦挫傷、後背壁擦挫傷、上臂擦挫傷、前臂
    擦挫傷、手部擦挫傷等傷害。因認被告戊○、丙○○、林彥旭
    所為均係犯刑法第277條第1項之傷害罪嫌等語。
二、按告訴乃論之罪，告訴人於第一審辯論終結前得撤回其告訴
    ，又告訴經撤回者，應諭知不受理之判決，且得不經言詞辯
    論為之，刑事訴訟法第238條第1項、第303條第3款、第307
    條分別定有明文。
三、本件依起訴書所載內容，認被告戊○、丙○○、林彥旭均係犯
    刑法第277條第1項之傷害罪，依同法第287條前段之規定，
    須告訴乃論。茲因本件已成立調解，告訴人丁○○、少年A並
    具狀撤回告訴，有本院調解成立筆錄、刑事撤回告訴狀附卷
    可佐（見本院卷第267頁至269頁、第405頁、第417頁），依
    照上開說明，本件被告戊○、丙○○、林彥旭所涉傷害罪嫌，
    爰不經言詞辯論，逕諭知不受理之判決。
據上論斷，應依刑事訴訟法第303 條第3 款、第307 條，判決如
主文。
中　　華　　民　　國　　111 　年　　6 　　月　　20　　日
　　　　　　　　　刑事第四庭  審判長法　官  梁昭銘
                                    法  官  高郁茹
                                    法  官　林思婷
以上正本證明與原本無異。
如不服本判決應於收受送達後20日內向本院提出上訴書狀，並應
敘述具體理由。其未敘述上訴理由者，應於上訴期間屆滿後20日
內向本院補提理由書(均須按他造當事人之人數附繕本)「切勿逕
送上級法院」。告訴人或被害人如對於本判決不服者，應具備理
由請求檢察官上訴，其上訴期間之計算係以檢察官收受判決正本
之日期為準。
因疫情而遲誤不變期間，得向法院聲請回復原狀。
中　　華　　民　　國　　111 　年　　6 　　月　　21　　日

                                    書記官  黃添民